---
title: "Econométrie Chp 1 - Ex 1"
author: "Valentin Henriot"
date: "5/22/2020"
output: html_document
---

```{r setup, include=FALSE}
knitr::opts_chunk$set(echo = TRUE)
```

```{r}
library(wooldridge)
library(dplyr)
library(tidyr)
```

# Exercice 1

```{r}
data("wage1")
lm(lwage ~ educ + exper + tenure, data = wage1)
```

## Application 1

```{r}
mean(wage1$educ)
min(wage1$educ)
max(wage1$educ)
```

Le niveau d'étude moyen dans l'échantillon est de 12,56. Le minimum est de 0 et le maximum de 18.

## Application 2

```{r}
mean(wage1$wage)
```

Le salaire horaire moyen est de 5,89$.

## Application 3

Le CPI des USA en 1976 était de 56,9. Il est de 239,2 en 2013. (Source: usinflationcalculator.com)

## Application 4

```{r}
CPIevo <- (239.2-56.9)/56.9 #calcul de l'évolution du CPI

wage1$wage2013 <- wage1$wage*CPIevo

mean(wage1$wage2013)
```

Le salaire moyen horaire en 2013 était de 18,89$ (après actualisation avec l'évolution du CPI). Ce résultat semble proche de la réalité.

## Application 5 

```{r}
Womencount <- filter(wage1, female == "1")
526-252
```

L'échantillon comprend 252 femmes et 274 hommes.

