---
title: "Économétrie - Chapitre 1 - Ex 5"
author: "Valentin Henriot"
date: "5/23/2020"
output: html_document
---

```{r setup, include=FALSE}
knitr::opts_chunk$set(echo = TRUE)
```

```{r message=FALSE}
library(wooldridge)
library(dplyr)
library(tidyr)
```

# Exercice 5

```{r}
fertil2
```

## Application 1

```{r}
min(fertil2$children)
max(fertil2$children)
mean(fertil2$children)
```

Le plus petit nombre d'enfants dans cet échantillon est de 0, le plus élevé est de 13 et la moyenne s'établit à 2,27 enfants.

## Application 2

```{r}
Electricity <- filter(fertil2, electric == 1)
611/4361*100
```

611 femmes sur les 4361 de l'échantillon ont l'electricité à la maison. Soit un pourcentage de 14,01%.

## Application 3

```{r}
NoElectricity <- filter(fertil2, electric == 0)
mean(Electricity$children)
mean(NoElectricity$children)
```

Les femmes qui ont l'électricité à la maison ont en moyenne 1,89 enfant contre 2,32 pour les femmes ne l'ayant pas.
Il semblerait donc que l'électricité soit un facteur influant sur le nombre d'enfants.

## Application 4

Nous pouvons conclure en partie sur le fait que le présence de l'électricité au domicile influe sur le nombre d'enfants. Toutefois, la présence de l'électricité ne peut se suffir à elle seule car cette variable est également la résultante du lieu de vie, du niveau d'éducation, etc. 